臺灣彰化地方法院刑事判決　　　　　　 　96年度訴字第941號
公　訴　人　臺灣彰化地方法院檢察署檢察官
被　　　告　甲○○
上列被告因違反毒品危害防制條例案件，經檢察官提起公訴（96
年度毒偵字第1325、1895號），本院依簡式審判程序判決如下：
    主  文
甲○○施用第一級毒品，累犯，處有期徒刑拾月，扣案之海洛因
壹包（淨重零點零公克）沒收銷燬之。又施用第二級毒品，累
犯，處有期徒刑陸月。應執行有期徒刑壹年貳月，扣案之海洛因
壹包（淨重零點零公克）沒收銷燬之。
    犯罪事實及理由
一、甲○○前因施用毒品案件，經臺灣彰化地方法院檢察署檢察
    官提起公訴並聲請強制戒治，業於民國91年8 月12日因停止
    戒治付保護管束期滿未經撤銷視為執行完畢釋放，並由臺灣
    彰化地方法院檢察署檢察官於91年8 月30日以91年度戒毒偵
    字第781 、782 號為不起訴處分確定。且因犯賭博、肅清煙
    毒條例等案件，經臺灣高等法院臺中分院及本院分別判處應
    執行有期徒刑7 月、3 年6 月，於83年12月16日假釋出監；
    另因違反肅清煙毒條例等案件，經臺灣高等法院臺中分院及
    本院判處應執行有期徒刑3 年10月、3 年11月，並撤銷上開
    假釋執行殘刑，於95年9 月3 日縮刑期滿執行完畢。詎仍不
    知悔改，復基於施用第一級毒品海洛因之犯意，於96年3 月
    14日上午某時，在其彰化縣埔心鄉○○村○○路96巷3 之1
    號住處，以將海洛因摻入香菸點燃吸食之方式施用第一級毒
    品海洛因1 次。另基於施用第二級毒品甲基安非他命之犯意
    ，於96年3 月12日，同在上開處所，以將甲基安非他命放在
    鋁箔紙燒烤吸食之方式施用第二級毒品甲基安非他命1 次。
    嗣於96年3 月14日14時20分許，在彰化縣員林鎮○○里○○
    路○ 段319 號，為警查獲，並扣得第一級毒品海洛因1 包（
    淨重0.03公克），且經採尿送驗，結果呈嗎啡及甲基安非他
    命陽性反應，始悉上情（業據檢察官當庭更正起訴事實）。
二、按除被告所犯為死刑、無期徒刑、最輕本刑為3 年以上有期
    徒刑之罪或高等法院管轄第1 審案件者外，於前條第1 項程
    序進行中，被告先就被訴事實為有罪之陳述時，審判長得告
    知被告簡式審判程序之旨，並聽取當事人、代理人、辯護人
    及輔佐人之意見後，裁定進行簡式審判程序；除簡式審判程
    序及簡易程序案件外，第1 審應行合議審判，刑事訴訟法第
    273 條之1 第1 項、第284 條之1 分別定有明文。本件被告
    甲○○所涉係死刑、無期徒刑、最輕本刑為3 年以上有期徒
    刑之罪或高等法院管轄第1 審案件以外之罪，並於本院行準
    備程序時就被訴事實為有罪之陳述，本院合議庭依前揭規定
    ，經評議結果，裁定改由受命法官獨任行簡式審判程序。
三、上開事實，業據被告甲○○於本院審理時坦承不諱，且被告
    經警採集其尿液送驗結果，確呈嗎啡及甲基安非他命陽性反
    應，有詮昕科技股份有限公司出具之濫用藥物尿液檢驗報告
    1 紙附卷可稽；又扣案之白色粉末1 包，經鑑驗結果，確係
    海洛因無訛（淨重0.03公克），有法務部調查局鑑定書1 紙
    在卷可參，此外復有海洛因1包扣案可資佐證，足徵被告之
    自白確與事實相符，堪以採信。本件事證明確，被告犯行自
    堪認定，應依法論科。
四、核被告甲○○所為，係犯毒品危害防制條例第10條第1 項、
    第2 項之施用第一級、第二級毒品罪。被告持有第一、二級
    毒品進而施用，其持有第一、二級毒品之低度行為，應各為
    其施用第一、二級毒品之高度行為吸收，不另論罪。又被告
    所犯上開2 罪，罪名各別，行為互異，應分論併罰。查被告
    前因犯賭博、肅清煙毒條例等案件，經臺灣高等法院臺中分
    院及本院分別判處應執行有期徒刑7 月、3 年6 月，於83年
    12月16日假釋出監；另因違反肅清煙毒條例等案件，經臺灣
    高等法院臺中分院及本院判處應執行有期徒刑3 年10月、3
    年11月，並撤銷上開假釋執行殘刑，於95年9 月3 日縮刑期
    滿執行完畢等情，有臺灣高等法院被告前案紀錄表、臺灣彰
    化地方法院檢察署刑案資料查註紀錄表各1 份在卷可憑，其
    於有期徒刑執行完畢後，5 年內故意再犯本件有期徒刑以上
    之罪，均為累犯，應各依刑法第47條第1 項之規定加重其刑
    。爰審酌被告有多次毒品前科紀錄，及其施用毒品之動機、
    目的、方法、不知珍惜身體、施用毒品所生危害，暨犯後坦
    承犯行之態度等一切情狀，分別量處如主文所示之刑，並定
    其應執行刑。又扣案之第一級毒品海洛因1 包（淨重0.03公
    克），為第一級毒品，應依毒品危害防制條例第18條第1 項
    前段規定沒收銷燬之。
五、應依刑事訴訟法第273 條之1 第1 項、第299 條第1 項前段
    、第310 條之2 、第454 條第1 項，毒品危害防制條例第10
    條第1 項、第2 項、第18條第1 項，刑法第11條前段、第47
    條第1 項、第51條第5 款，判決如主文。
本案經檢察官張尹敏到庭執行職務。
中　　華　　民　　國　　96　　年　　6　　月　 　22　　日
                  刑事第一庭　       法  官  郭麗萍
以上正本證明與原本無異。
如不服本判決，應於判決送達後10日內，向本院提出上訴狀（須
附繕本）。
中　　華　　民　　國　　96　　年　　7 　 月　　3　 　日
                                     書記官  張子涵
附錄本案論罪科刑法條全文：
毒品危害防制條例第10條
施用第一級毒品者，處 6 月以上 5 年以下有期徒刑。
施用第二級毒品者，處 3 年以下有期徒刑。
毒品危害防制條例第18條
查獲之第一、二級毒品及專供製造或施用第一、二級毒品之器具
，不問屬於犯人與否，均沒收銷燬之；查獲之第三、四級毒品及
製造或施用毒品之器具，無正當理由而擅自持有者，均沒入銷燬
之。但合於醫藥、研究或訓練之用者，得不予銷燬。
前項合於醫藥、研究或訓練用毒品或器具之管理辦法，由法務部
會同行政院衛生署定之。
